臺灣高等法院臺中分院刑事裁定                    九十一年度毒抗字第三四六號
    抗  告  人
    即  被  告  甲○○
右抗告人因違反毒品危害防制條例案件，經檢察官聲請強制戒治，不服臺灣台中地方
法院中華民國九十一年四月二十二日第一審裁定（九十一年度毒聲字第一一六五號，
聲請案號：台灣台中地方法院檢察署，九十一年度聲戒字第三二六號），提起抗告，
本院裁定如左：
      主  文
抗告駁回。
      理  由
一、原裁定意旨略以：被告甲○○前因施用毒品案件，經法院裁定送觀察、勒戒後，
    認無繼續施用毒品之傾向，而經台灣台中地方法院檢察署檢察官於民國（下同）
    八十九年二月二日以八十九年度毒偵字第一八０號為不起訴處分確定，又因施用
    第一級毒品海洛因，經臺灣南投地方法院以八十九年度毒聲字第一０八二號裁定
    送觀察勒戒後，認為有繼續施用之傾向，由該院以八十九年度毒聲字第一一八六
    號裁定令入戒治處所施以強制戒治，刑事部分並由臺灣南投地方法院檢察署檢察
    官提起公訴，並經臺灣南投地方法院判處有期徒刑八月確定，強制戒治部分則於
    九十年七月十三日，由臺灣南投地方法院檢察署檢察官以九十年度聲停戒二字第
    二五號交付保護管束期滿。另又於九十年三月二十九日十時五十分回溯九十六小
    時內某時，在不詳地點，施用第一級毒品海洛因，經臺灣南投地方法院檢察署檢
    察官提起公訴後，由臺灣南投地方法院判處有期徒刑六月確定在案。查被告復於
    九十年七月十四日起至同年十月十五日十八時止，在台中市○區○○路一段一之
    一號內，連續施用第一級毒品海洛因多次及第二級毒品安非他命一次，為警於同
    年月十五日二十二時在上址查獲之事實，業據抗告人即被告坦承在卷，且有扣案
    之海洛因六小包毛重約一一六點四公克足資佐證，又被告之尿液經送台中市衛生
    局鑑驗結果，呈甲基安非他命及嗎啡之陽性反應，有該局煙毒尿液檢驗成績書一
    份附卷可稽，足認被告於保護管束期滿後復施用安非他命、海洛因之事實。被告
    三犯（原裁定誤載四犯）毒品危害防制條例第十條第一項、第二項之罪，爰依毒
    品危害防制條例第二十條第三項但書之規定，裁定令入戒治處所施以強制戒治。
二、本件抗告意旨略以：抗告人前因施用毒品案件，經南投地方法院裁定強制戒治一
    年，停戒後交付保護管束至九十年七月十三日期滿，另於保護管束期滿前即同年
    三月二十九日因施用第一級毒品海洛因，因而為南投地方法院判處有期徒刑六月
    確定在案。故抗告人係於停止戒治後交付保護管束期間二犯毒品危害防治條例第
    十條之罪，南投地方法院檢察署檢察官應依同條例之規定聲請原審法院撤銷停止
    戒治之裁定，不宜另聲請裁定令入戒治處所實以強制戒治，原審裁定被告令入戒
    治處所施以強制戒治一年之處分，顯有違誤云云。
三、經查：抗告人前即因施用毒品案件，經法院裁定送觀察、勒戒後認無繼續施用毒
    品之傾向，而經台灣台中地方法院檢察署檢察官於八十九年二月二十八日以八十
    九年度毒偵字第一八０號為不起訴處分確定在案，有原審前案記錄表在卷可稽，
    此即為一犯毒品危害防制條案件。後抗告人又因施用第一級毒品海洛因，而經臺
    灣南投地方法院以八十九年度毒聲字第一０八二號裁定送觀察勒戒後，認為有繼
    續施用之傾向，由該院以八十九年度毒聲字第一一八六號裁定令入戒治處所施以
    強制戒治，此為二犯毒品危害防治條例案件。抗告人於停止戒治交付保護管束期
    滿後，復於同年七月十四日起至十月十五日十八時止，在台中市○區○○路一段
    一之一號內，連續施用第一級毒品海洛因多次及第二級毒品安非他命一次，嗣為
    警於同年十月十五日二十二時在上址查獲等情，業據抗告人即被告坦承在案，並
    有扣案之海洛因六小包毛重約一一六點四公克足資佐證，又被告之尿液經送經送
    台中市衛生局鑑驗結果，呈甲基安非他命及嗎啡之陽性反應，有該局煙毒尿液檢
    驗成績書一份附卷可稽，足認被告於保護管束期滿有施用安非他命、海洛因之事
    實，此為三犯毒品危害防治條例案件。是原審法院以抗告人三犯毒品危害防治條
    例案件，裁定令被告入戒治處所施以強制戒治一年，於法並無不合，本件抗告人
    抗告應認為無理由而予駁回。至於抗告人雖另於同年三月二十九日保護管束期滿
    前施用第一級毒品海洛因，並經南投地方法院判處有期徒刑六月確定，惟此並非
    於保護管束期滿後所犯，應視為抗告人第二次違反毒品危害防治條例之連續犯行
    ，而不得另行認定犯毒品危害防治條例，而以四犯毒品危害防治條例論，併予說
    明。
四、據上論斷，應依刑事訴訟法第四百十二條，裁定如主文。
中      華      民      國    九十一     年      五       月   二十八   日
                                   臺灣高等法院臺中分院刑事第六庭
                                         審判長法  官  李  文  雄
                                               法  官  邱  顯  祥
                                               法  官  陳  嘉  雄
右正本證明與原本無異。
不得再抗告。
                                               書記官  王  麗  英
中      華      民      國    九十一     年      五       月   二十八   日
                                                                        Ｆ
